臺灣臺南地方法院民事裁定
                               110年度司繼字第201號
聲  請  人  甲○○



關  係  人  張純良  
上列聲請人聲請選任被繼承人乙○○之遺產管理人事件，本院裁定
如下：
    主  文
選任張純良（地政士證書字號：(103)南市地登字第00629號）為
被繼承人乙○○（男、昭和15年1月1日生、昭和17年10月15日死亡
、生前最後住所：臺南州新豐郡皈仁庄崙子頂七百六十一番地）
之遺產管理人。
准對被繼承人乙○○之大陸地區以外之繼承人為承認繼承之公示催
告。
被繼承人乙○○之大陸地區以外之繼承人，應自本公示催告裁定揭
示之日起壹年貳月內承認繼承。上述期限屆滿，無繼承人承認繼
承時，被繼承人之遺產，於清償債權並交付遺贈物後，如有剩餘
即歸屬國庫。
聲請程序費用由被繼承人乙○○之遺產負擔。
    理  由
一、按先順序繼承人均拋棄其繼承權時，由次順序之繼承人繼承
    ，其次順序繼承人有無不明或第四順序之繼承人均拋棄其繼
    承權者，準用關於無人承認繼承之規定。次按繼承開始時，
    繼承人之有無不明，而無親屬會議或親屬會議未於1個月內
    選定遺產管理人者，利害關係人得聲請法院選任遺產管理人
    ，並由法院依公示催告程序，定6個月以上之期限，公告繼
    承人，命其於期限內承認繼承，此觀民法第1176條第6項、
    第1177條、第1178條規定自明。
二、本件聲請意旨略以：緣聲請人與被繼承人間共有臺南市○○區
    ○○段000號之土地，因進行土地分割之訴訟，惟被繼承人業
    已於日據時代死亡，為確保聲請人權利，爰依法聲請選任被
    繼承人之遺產管理人等語。
三、經查，聲請人之主張，業據提出除戶謄本、繼承系統表、土
    地登記謄本等影本為證，是其以利害關係人身分聲請選任被
    繼承人之遺產管理人，核與上開規定並無不合，應予准許。
    再遺產管理人之選任係屬法院之職權，其職務涉及公益性，
    除應注意遺產處置之公平性外，尚須慮及其適切性，即應兼
    顧被選任人對遺產、遺債之瞭解程度、處理遺產事務之能力
    與利害關係等綜合判斷之。經地政士張純良同意擔任被繼承
    人之遺產管理人，有其同意書附卷可稽。審酌張純良為執業
    20多年之地政士，有多年之執行經驗，又與聲請人及被繼承
    人間均無親屬或利害關係，由其擔任本件遺產管理人，當能
    秉持專業倫理與客觀公正態度，善盡管理保存及清算遺產之
    責，是認由其擔任被繼承人之遺產管理人，應屬妥適，爰裁
    定如主文，並限期命繼承人為承認繼承之公示催告。
四、依家事事件法第127條第4項之規定，裁定如主文。
中　　華　　民　　國　　110 　年　　2 　　月　　18　　日
               家事法庭  司法事務官  　陳敬程
以上正本係照原本作成。。
如對本裁定抗告須於裁定送達後10日內向本院提出抗告狀，並應
繳納抗告費新台幣1000元整。
中　　華　　民　　國　　110 　年　　2 　　月　　19　　日
                         書  記  官　陳惠芳